# 请教各位老师，谢谢

提问人：283640280 时间：2022-06-13 16:01:15
请教各位老师，在审计中经常看到听到各种各样的报告，可有得叫审计报告有得叫审核报告，那么审计与审核有区别吗？区别是什么？什么情况下出具审计或审核报告，两个适用情况是什么？例举。谢谢

回答人：chenyiwei
“审计”在CPA执业准则体系下有明确的定义和执业规范要求。
“审核”并不是严格的执业准则范畴内的概念，而是相当宽泛，可能包括多种鉴证和非鉴证服务，参照或者适用的准则多为《中国注册会计师其他鉴证业务准则第 3101 号——历史财务信息审计或审阅以外的鉴证业务》或者某类业务专门的执业规范要求（如以前的“外汇收支情况表审核指导意见”、“外商投资企业外方权益确认表审核指导意见”等）。也有一些审核实际上是专项审计。